【裁判字號】    97,訴,683
【裁判日期】    970320
【裁判案由】    毒品危害防制條例
【裁判全文】
臺灣高雄地方法院刑事判決               97年度訴字第683號
公  訴  人  臺灣高雄地方法院檢察署檢察官
被      告  甲○○
                    現在臺灣高雄第二監獄執行中
上列被告因毒品危害防制條例案件，經檢察官提起公訴（97年度
毒偵字第427 號），嗣因被告就被訴事實為有罪之陳述，經本院
合議庭裁定由受命法官獨任依簡式審判程序審理，本院判決如下
：
    主  文
甲○○施用第一級毒品，累犯，處有期徒刑捌月。扣案海洛因殘
渣袋壹包，沒收銷燬之；扣案注射針筒貳支，均沒收。
    事  實
一、甲○○前因施用毒品案件，經本院裁定送觀察、勒戒後，認
    有繼續施用毒品之傾向，令入戒治處所施以強制戒治，於民
    國92年10月30日執行完畢釋放；復因施用毒品案件，經臺灣
    高等法院高雄分院以95 年 度上訴字第2214號判處有期徒刑
    1 年2 月確定，嗣因符合減刑條件，臺灣高等法院高雄分院
    以96年度聲減字第412 號將上開有期徒刑1 年2 月減為有期
    徒刑7 月確定，嗣於96年10月8 日縮刑期滿執行完畢。
二、詎其猶未戒除毒癮，復基於施用第一級毒品之犯意，於前開
    強制戒治執行完畢釋放後5 年內，即於96年12月14日下午6
    時許，在高雄縣鳳山市埤頂派出所附近某廟內，以將海洛因
    摻水加入針筒內注射之方式，施用第一級毒品海洛因1 次。
    嗣為警於96年12月14日下午7 時30分許在高雄縣大寮鄉○○
    ○路376 號前，因甲○○與其友人蘇俊良形跡可疑，上前攔
    查，並扣得海洛因1 小包（袋內海洛因粉末於檢驗後已用罄
    ，僅餘殘渣袋）、被告所有預備供施用海洛因之注射針筒2
    支等物，且經甲○○同意採集尿液，檢驗結果呈嗎啡陽性反
    應。
三、案經高雄市政府警察局三民第二分局移送臺灣高雄地方法院
    檢察署檢察官偵查起訴。
    理  由
一、按本件被告甲○○犯係死刑、無期徒刑、最輕本刑為3 年以
    上有期徒刑以外之罪，其於準備程序就前揭被訴事實為有罪
    之陳述，經受命法官告知簡式審判程序之旨，並聽取其與公
    訴人之意見後，本院認無不得或不宜改依簡式審判程序進行
    之處，爰依刑事訴訟法第273 條之1 第1 項、第284 條之1
    ，裁定本件由受命法官獨任進行簡式審判程序，合先敘明。
二、上揭施用毒品之事實，已據被告甲○○於本院審理中坦承不
    諱，且其為警查獲時所採取之尿液，經送請檢驗結果，呈施
    用海洛因代謝而出之嗎啡陽性反應，有高雄市立凱旋醫院96
    年12月31日編號A00000000 號濫用藥物尿液檢驗報告及濫用
    藥物尿液檢體監管紀錄表（檢體編號：H397）各1 紙附卷可
    稽（見警卷第18頁、第18-1頁），又扣案之白色粉末1 包，
    經送驗結果，確含第一級毒品海洛因成分，其內之粉末於檢
    體於驗後用罄，僅餘殘渣袋，此亦有高雄市立凱旋醫院96年
    12月31日高市凱醫驗字第5856號濫用藥物成品檢驗鑑定書在
    卷可參（見警卷第19頁），而海洛因施用入人體後，水解還
    原成嗎啡，再循嗎啡之代謝方式排出體外，已據行政院衛生
    署藥物食品檢驗局（73) 藥檢壹字第30221 號函說明綦詳，
    被告所施用之毒品應屬海洛因無訛，復有被告所有預備供施
    用第一級毒品海洛因所用之注射針筒2 支扣案可佐，足認被
    告上開自白核與事實相符，自可採為認定事實之證據。又被
    告有事實欄所載經觀察、勒戒執行完畢之情，有卷附本院院
    內索引卡紀錄表報表、臺灣高等法院被告前案紀錄表各1 份
    可按（見本院卷第4 頁至第22頁）。從而，被告於觀察、勒
    戒執行完畢釋放後，5 年內再為本件施用第一級毒品犯行，
    洵堪認定，本件事證明確，自應依法論科。
三、查海洛因屬毒品危害防制條例第2 條第2 項所稱之第一級毒
    品，不得持有、施用。被告竟持之以施用，核其所為，係犯
    毒品危害防制條例第10條第1 項之施用第一級毒品罪。其施
    用毒品前後持有該毒品之低度行為，應被其施用之高度行為
    所吸收，不另論罪。又被告曾有如事實欄所載之前科，於96
    年10月8 日縮刑期滿執行完畢，有前揭本院院內索引卡紀錄
    表報表、臺灣高等法院被告前案紀錄表各1 份可按，其於有
    期徒刑之刑執行完畢後5 年內，再犯有期徒刑以上之罪，為
    累犯，應依刑法第47條第1 項規定加重其刑。爰審酌被告前
    所為施用毒品犯行，業經觀察、勒戒程序後，猶再施用毒品
    不輟，顯見其尚未戒絕毒癮，復於93年間因搶奪、施用第一
    、二級毒品案件，經本院判處有期徒刑8 月、8 月、5 月確
    定，95年間再因詐欺、施用毒品案件，判處有期徒刑4 月、
    1 年2 月確定，並均已執行完畢，此亦有前揭卷內被告之本
    院院內索引卡紀錄表報表、臺灣高等法院被告前案紀錄表可
    參，其甫於96年10月8 日出監後不久，即於12月再犯本件，
    顯見其平日素行非佳；而施用毒品除戕害自身健康外，對社
    會秩序亦產生不良影響，並綜合考量被告係高職肄業、職業
    為送貨員、家境小康（見警卷教育程度欄、職業欄及家庭經
    濟狀況欄之記載），以及其犯後坦承犯行，尚知悔悟等一切
    情狀，量處如主文所示之刑，以示懲儆。末按查獲之第一級
    毒品及專供製造或施用第一級毒品之器具，不問屬於犯人與
    否，均沒收銷燬之，毒品危害防制條例第18條第1 項前段定
    有明文。查扣案之白色粉末1 包，係屬第一級毒品海洛因，
    已如前述，其內之海洛因粉末於驗後已用罄，然因海洛因毒
    品附著於包裝袋上剝離不易，應將剩餘之殘渣袋視為海洛因
    毒品整體之一部，從而，不問屬於被告與否，依毒品危害防
    制條例第18條第1 項前段規定宣告沒收併銷燬之。至鑑驗耗
    用之毒品既已滅失，自無庸宣告沒收。又扣案注射針筒2 支
    （編號46號、47號），被告自承為其所有，且預備供施用海
    洛因所用（見本院卷第42頁），復經本院送請高雄醫學大學
    檢驗結果，均呈海洛因陰性反應，有高雄醫學大學附設中和
    紀念醫院97年2 月19日編號9702-46 號、9702-47 號檢驗報
    告附卷可稽（見本院卷第30頁、第31頁），應均依刑法第38
    條第1 項第2 款宣告沒收之。
據上論斷，應依刑事訴訟法第273 條之1 第1 項、第284 條之1
、第299 條第1 項前段，毒品危害防制條例第10條第1 項、第18
條第1 項前段，刑法第11條、第47條第1 項、第38條第1 項第2
款，判決如主文。
本案經檢察官乙○○到庭執行職務。
中    華    民    國    97    年    3     月    20    日
                  刑事第二庭    法  官  呂明燕
以上正本證明與原本無異。
如不服本判決應於收受本判決後10日內向本院提出上訴書狀，並
應敘述具體理由，如未敘述上訴理由者，應於上訴期間屆滿後20
日內補提理由書狀於本院（均須按他造當事人之人數附繕本）「
切勿逕送上級法院」。
中    華    民    國    97    年    3     月    20    日
                                書記官  陳瓊芳
附錄本判決論罪之法條：
毒品危害防制條例第10條
施用第一級毒品者，處 6 月以上 5 年以下有期徒刑。
施用第二級毒品者，處 3 年以下有期徒刑。


司法院資訊處製作；財團法人民間司法改革基金會備份。
